臺灣雲林地方法院交通事件裁定　　　　　　　　　　九十二年度交聲字第一八三號
　　移 送機 關　公路總局雲林監理站
　　異 議 人即
　　受 處 分人　甲○○
右列受處分人因違反道路交通管理處罰條例案件，不服移
月七日雲監裁字第裁７２－ＫＡＡ３０４５８４號裁決書之處分，聲明異議，本院裁
定如左：
        主  文
異議駁回。
        理  由
一、聲明異議意旨略以：異議人甲○○於民國九十二年十月初收受裁決書，認異議人
    未領汽機車牌照行駛處以罰鍰，但該車號ＳＪ－２０４９號自用小貨車已於八十
    六年十月間即註銷繳回牌照，於九十年三月九日被舉發違規駕駛應與本人無關，
    請求撤銷原處分。
二、按「汽車有左列情形之一者，處汽車所有人新台幣三千六百元以上一萬八百元以
    下罰鍰，並禁止其行駛：一未領用牌照行駛者。」道路交通管理處罰條例第十二
    條第一項第一款定有明文。本件駕駛人郭孟毅於九十年三月九日晚上六時二十分
    許，駕駛車號ＳＪ－２０４９號自小貨車行駛至斗六市○○路與中山路口，因未
    懸掛車牌行駛公路而為警舉發之事實，為證人郭孟毅到庭證稱屬實，並有舉發交
    通違規通知單在卷可稽。又上述自小貨車已於八十六年十月二十八日辦理車牌繳
    銷登記之事實，除為異議人陳明屬實外，亦有汽車車籍查詢資料一紙、移送機關
    移送書在卷可參。異議人雖到庭抗辯伊於車牌繳廢後約一個月內就將車賣給過路
    之古物商，其不知道是何人，是古物商叫人來拖走車，伊不認識郭孟毅云云。然
    依據卷附之汽車車籍查詢資料顯示，上述自小貨車之車主為異議人，並未變更為
    他人，證人郭孟毅亦到庭證稱：異議人是伊太太王玲珍的父親，即伊岳父，上述
    無牌照自小貨車之所有人是甲○○，車子平常停放在大屯的產業道路農路邊，甲
    ○○曾經說過車子都放在那裡，已報廢，若有要駕駛使用要小心，因為沒有車牌
    ，有油沒油自己加，所以伊未問甲○○就開車了，因為甲○○之前有說過可以開
    ，伊駕駛該車後，車子都停在甲○○置放的地方，九十一年十二月底伊生病住院
    ，住院二個月後出院，到鄉下走走看車子不見了，才知道車子已經夾掉了，何時
    夾掉伊沒有印象，甲○○沒有把車子給伊，甲○○是車主等語。由上證據可明，
    本件自小貨車於上述舉發違規之時間，是屬異議人甲○○所有無疑。異議人辯稱
    車輛已賣給過路的古物商云云，不僅無法提出相關證明，亦與常情不符，當無足
    信，其另辯稱不認識郭孟毅云云，亦顯係推卸責任之詞，毫無可取。復從證人郭
    孟毅之上述證詞可見，異議人是同意且放任其女婿郭孟毅駕駛使用該無牌照之自
    小貨車，是異議人顯有可歸責之處，堪可確定。從而，移送機關認定異議人為車
    輛所有人，並依據前述法律規定科處異議人罰鍰新台幣七千二百元，於法無違。
    本件異議人之異議為無理由，應予駁回。
據上論斷，應依道路交通管理處罰條例第八十七條第二項、道路交通案件處理辦法第
十九條，裁定如主文。
中      華      民      國九十三      年    一    月    二十七    日
                                         臺灣雲林地方法院刑事第五庭
                                             法  官  侯廷昌
右正本證明與原本無異。
如不服本裁定，應於裁定送達後五日內向本院提出抗告狀。
                                             書記官  黃秋萍
中      華      民      國      九十三      年    一    月    二十七    日
